【裁判字號】    97,上訴,506
【裁判日期】    970424
【裁判案由】    違反毒品危害防制條例
【裁判全文】
臺灣高等法院高雄分院刑事判決         97年度上訴字第506號
上  訴  人
即  被  告  甲○○
上列上訴人因違反毒品危害防制條例案件，不服臺灣高雄地方法
院96年度訴字第5123號中華民國97年1 月30日第一審判決（起訴
案號：臺灣高雄地方法院檢察署96年度毒偵字第9993號），提起
上訴，本院判決如下：
     主  文
原判決撤銷。
甲○○施用第一級毒品，累犯，處有期徒刑捌月。
     事  實
一、甲○○前因施用毒品案件，於民國91年9 月18日強制戒治執
    行完畢釋放，又因施用毒品案件，於92年間經判處有期徒刑
    9 月確定，又因施用毒品案件，於93年間經判處有期徒刑9
    月、4 月，定應執行刑有期徒刑1 年確定，又因施用毒品案
    件，於95年間經判處有期徒刑1 年確定，嗣經減刑為有期徒
    刑6 月，甫於96年7 月15日執行完畢。詎甲○○仍不知警惕
    ，竟基於施用第一級毒品海洛因之犯意，於96年10月21日上
    午某時，在高雄縣仁和公園廁所內，將第一級毒品海洛因以
    針筒注射體內而施用第一級毒品海洛因1 次。嗣於同日上午
    11時10分許，在高雄縣仁和公園廁所旁，因形跡可疑，經警
    盤查，並徵得甲○○同意於同日中午12時48分許採尿後送檢
    驗，呈嗎啡陽性反應，而查悉上情。
二、案經高雄縣政府警察局仁武分局報告臺灣高雄地方法院檢察
    署檢察官偵辦起訴。
     理  由
一、上訴人即被告甲○○（下稱被告）於事實欄所載時、地施用
    第一級毒品海洛因之事實，有臺灣檢驗科技股份有限公司濫
    用藥物尿液檢驗報告及高雄縣政府警察局仁武分局澄觀派出
    所偵辦毒品案件尿液採證檢驗對照表附卷可稽（見警卷第4
    ～5 頁），且施用第一級毒品海洛因後，於24小時內經由尿
    液排出之量可達使用劑量之80% ，亦迭據行政院衛生署管制
    藥品管理局函示明白。再被告於原審審理中亦陳述上情在卷
    ，被告此部分之自白核與上開證據相符，自堪信為真正。至
    被告於本院辯稱其被查獲當日未施用第一級毒品海洛因，而
    係被查獲前2 、3 日施用等語，無非避重就輕之詞，不足採
    取。再者，被告前因施用毒品案件，於91年9 月18日強制戒
    治執行完畢釋放，又因施用毒品案件，於92年間經判處有期
    徒刑9 月確定，又因施用毒品案件，於93年間經判處有期徒
    刑9 月、4 月，定應執行刑有期徒刑1 年確定，又因施用毒
    品案件，於95年間經判處有期徒刑1 年確定，嗣經減刑為有
    期徒刑6 月，甫於96年7 月15日執行完畢，此均有被告前案
    紀錄表在卷足憑，是被告曾於強制戒治執行完畢釋放後5 年
    內再犯，亦已明確。從而，被告施用第一級毒品海洛因，事
    證明確，犯行堪以認定。
二、核被告所為，係犯毒品危害防制條例第10條第1 項之施用第
    一級毒品罪。被告持有第一級海洛因後進而施用，其持有之
    低度行為應被其施用之高度行為所吸收，故不另論。又被告
    因施用毒品案件經判處有期徒刑1 年確定，嗣經減刑為有期
    徒刑6 月，甫於96年7 月15日執行完畢，有臺灣高等法院被
    告前案紀錄表在卷可稽，其於有期徒刑執行完畢後5 年內，
    故意再犯本件有期徒刑以上之罪，為累犯，應依刑法第47條
    第1 項之規定加重其刑。
三、原審以被告事證明確，予以論罪科刑，固非無見。惟查，被
    告係於96年10月21日上午某時施用第一級毒品海洛因1 次，
    嗣於同日上午11時10分許，經警盤查，已如前述。原判決認
    被告於96年10月21日上午某時施用第一級毒品海洛因1 次，
    又於96年10月21日上午12時許施用毒品後，為警查獲，即有
    未合。被告上訴意旨以其被查獲當日未施用第一級毒品海洛
    因，指摘原判決不當，為無理由，惟原判決既有上開可議，
    仍應由本院將原判決撤銷改判。爰審酌被告前因施用毒品案
    件，已經強制戒治，且因施用毒品罪，甫於96年7 月15日執
    行完畢，竟再施用毒品，足見被告陷溺惡習已深，再被告於
    原審坦承犯行，嗣於本院則改稱被查獲當日未施用第一級毒
    品海洛因，被告犯後猶圖避重就輕等一切情狀，仍如原審量
    處如主文所示之刑。
據上論結，應依刑事訴訟法第369 條第1項前段、第364 條、第
299 條第1 項前段，毒品危害防制條例第10條第1 項，刑法第11
條、第47條第1 項，判決如主文。
本案經檢察官敏惠到庭執行職務。
中    華    民    國    97    年    4     月    24    日
                  刑事第八庭    審判長法  官   李炫德
                                      法  官   李政庭
                                      法  官   郭玫利
以上正本證明與原本無異。
如不服本判決應於收受本判決後10日內向本院提出上訴書狀，其
未敘述上訴理由者，並得於提起上訴後10日內向本院補提理由書
狀（均須按他造當事人之人數附繕本）「切勿逕送上級法院」。
中    華    民    國    97    年    4     月    24    日
                                      書記官   楊茱宜
附錄本判決論罪科刑法條
毒品危害防制條例第10條第1項：
施用第一級毒品者，處6 月以上5 年以下有期徒刑。


司法院資訊處製作；財團法人民間司法改革基金會備份。
